Способы связаться

+79055214980 (Mobile) 1000lop@gmail.com

www.linkedin.com/in/notsoold (LinkedIn) github.com/NotSoOld (Portfolio)

Основные навыки

Программирование Разработка программного обеспечения Linux

Languages

Pyccкий (Native or Bilingual)
Английский (Professional Working)

Certifications

Oracle Certified Professional, Java SE 8 Programmer

Oracle Certified Associate, Java SE 8 Programmer

Dmitriy Somov

Java Senior Developer (backend/web), Moscow Aviation Institute BS/MS graduate

Москва

Общие сведения

Разработчик ПО. Основной язык - Java, также есть экспертиза в Python. Знаком с web-технологиями и фреймворками (Spring Framework, Tomcat, JBoss, JPA, HIbernate, REST); экспериментировал с Docker и Kubernetes. Знаком с фронтендтехнологиями: JS, HTML, CSS. Использовал в работе SVN, Git, Jira, YouTrack, TeamCity.

В последнее время идёт активное освоение Redis, Kafka, JanusGraph, MyBatis и микросервисной архитектуры (новый проект по работе).

Самостоятельно учился программировать с 17 лет. Опыт коммерческой разработки и поддержки программных продуктов - 3+ года. Опыт работы с реляционными базами данных (SQL, СУБД Oracle, PostgreSQL) - 3+ года.

Профессиональные качества: целеустремленность, пытливый ум, любознательность и усидчивость, быстрая обучаемость (новый фреймворк на проекте? Давайте доку, через пару дней начнем использовать:)). Уверенно пользуюсь документацией, руководствами, поиском в Google и любыми иными источниками информации, которые могут помочь решить поставленную задачу.

Развитой навык оформления своих мыслей (результатов работы, выводов) в письменном виде в деловой переписке. Стремление постоянно узнавать что-то новое.

Хорошо знаю английский язык и учу в данный момент французский.

Прочие сферы интереса в ИТ: пентестинг и реверс-инжиниринг; игровая индустрия, разработка игр, блокчейн и смарт-контракты.

Опыт работы

Huawei Senior Java Software Engineer августа 2021 - Present (7 месяцев) Лига Цифровой Экономики

2 года 11 месяцев

Разработчик (Java Middle) апреля 2020 - июля 2021 (1 год 4 месяца)

Младший разработчик Java сентября 2018 - апреля 2020 (1 год 8 месяцев) Москва, Россия

Образование

Московский авиационный институт (национальный исследовательский университет)

Магистр компьютерных наук (Information Security Master), Компьютерная безопасность · (2018 - 2020)

Московский авиационный институт (национальный исследовательский университет)
Бакалавр вычислительных наук (Computer Science Bachelor), Информационные технологии · (2014 - 2018)